# 有关总分机构递延所得税资产确认的问题

提问人：jsqjkbq 时间：2015-12-07 15:13:07
各位前辈，请教一个问题：
我们公司是三级管理体制，公司本部、分公司都只发生费用，没有收入，基层企业（非法人）才有收入，公司实行总分机构汇总纳税机制。从公司本部的账来看，应纳税所得额肯定是负数，但因为汇总纳税，总的应纳税所得额是正数。那么问题来了， 我们公司本部发生的预提费用（这个科目虽然准则取消了，我们还在用），当年税法上不能扣除的，是不是应当确认递延所得税资产？因为递延所得税资产的确认是以未来能够产生足够的应纳税所得额用以抵扣可抵扣暂时性差异为标准的，从公司本部的账来看，肯定不符合；但是汇总纳税的话，未来肯定是能够扣除的。现在我想问的是，是否应当在公司本部的账上确认递延所得税资产？还有另一个问题，鉴于汇总纳税后应当纳税所得额为正数，那么利润为负的那些非法人基层企业是不是也应当确认递延所得税资产？
紧急求教！请各位前辈、同侪不吝赐教！

回答人：chenyiwei
如果将公司本部和各分公司都各自看作独立的会计主体，则可以考虑将递延所得税资产全部统一确认在公司本部（这样便于汇总，也可以都不确认，到编汇总报表时调整），其他分公司自身不进行递延所得税核算。总体上说考虑内部管理需求确定核算方式。

提问人：jsqjkbq 时间：2015-12-07 19:40:47
哦，还可以这么做啊，受教了。那这个总分机构的汇总报表是不是就是大家常说的“小合并”，有别于母公司与子公司合并的“大合并”？

回答人：chenyiwei
一定程度上可以这样理解。当然“小合并”只是俗称，不是正规叫法。

提问人：jsqjkbq 时间：2015-12-07 20:25:05
哦，谢谢！那总分机构的报表汇总有什么需要注意的地方么？除了往来需要抵消，是不是也没其他的了？

回答人：chenyiwei
这一般比母子公司的合并报表简单，除了内部往来和拨付资金抵销以外，有其他特殊抵销事项的可能性相对较小。